【裁判字號】    92,訴,628
【裁判日期】    921030
【裁判案由】    違反毒品危害防制條例
【裁判全文】
臺灣屏東地方法院刑事判決                          九十二年度訴字第六二八號
    公  訴  人  臺灣屏東地方法院檢察署檢察官
    被      告  甲○○
右列被告因違反毒品危害防制條例案件，經檢察官提起公訴（九十二年度毒偵字第一
四一九號），本院依簡式審判程序審理，判決如左：
    主  文
甲○○連續施用第一級毒品，累犯，處有期徒刑陸月，如易科罰金，以參佰元折算壹
日。扣案海洛因壹包（淨重零點零壹公克，包裝重零點貳壹公克）沒收銷毀之。
    事  實
一、甲○○前因違反肅清煙毒條例案件、麻醉藥品管理條例案件，經本院分別判處有
    期徒刑三年五月、五月確定，經合併定其應執行刑三年七月，於民國九十年十月
    十七日執行完畢。又甲○○曾因施用毒品案件，經本院以九十二年度毒聲字第七
    七Ｏ號裁定送觀察、勒戒後，認無繼續施用毒品之傾向，經台灣屏東地方法院檢
    察署檢察官於九十二年六月二十四日以九十二年度毒偵字第九九六號為不起訴處
    分確定。詎甲○○仍基於施用第一級毒品海洛因之概括犯意，自九十二年六月三
    十日起至同年七月三日，連續在屏東縣崁頂鄉南二高工地旁草地施用第一級毒品
    海洛因多次。復承前犯意，於九十二年八月二十五日凌晨三時許，在位於屏東縣
    潮州鎮○○里○○路四五號住處，施用第一級毒品海洛因一次，隨即於同日十時
    三十分犯罪未被發覺前，攜帶第一級毒品海洛因一包（淨重零點零一公克，包裝
    重零點二一公克）前往屏東縣警察局潮州分局中山派出所自首。甲○○上開毒品
    犯行，嗣經本院以九十二年毒聲字第一一八八號裁定送觀察勒戒後，認有繼續施
    用毒品傾向。
二、案經屏東縣警察局潮州分局報請台灣屏東地方法院檢察署檢察官偵查起訴。
    理  由
一、本件被告所犯係死刑、無期徒刑、最輕本刑為三年以上有期徒刑以外之罪，其於
    準備程序中就被訴事實為有罪之陳述，經法官告知簡式審判程序之旨，並聽取公
    訴人、被告之意見後，認為適宜由受命法官獨任進行簡式審判程序，依刑事訴訟
    法第二百七十三條之一第一項規定，裁定由受命法官獨任進行簡式審判程序審理
    ，合先敘明。
二、右揭事實業據被告甲○○坦承不諱，且被告係主動至屏東縣警察局潮州分局中山
    派出所自首其犯行，其於九十二年八月二十五日十時三十分向警自首時，採其尿
    液送交檢驗結果，確呈嗎啡陽性反應，此有屏東縣衛生局煙毒及麻醉藥品類委託
    檢驗結果通知書附卷可稽（偵查卷第十四頁）。此外復有扣案之海洛因一包（淨
    重零點零一公克，包裝重零點二一公克）可資佐證，該扣案之粉末經送法務部調
    查局鑑定確為第一級毒品海洛因，有該局鑑定通知書一紙附卷可稽（偵查卷第二
    一頁），是被告有連續施用第一級毒品之事實，應可確信。又甲○○曾因施用毒
    品案件，經本院以九十二年度毒聲字第七七Ｏ號裁定送觀察、勒戒後，認無繼續
    施用毒品之傾向，經台灣屏東地方法院檢察署檢察官於九十二年六月二十四日以
    九十二年度毒偵字第九九六號為不起訴處分確定。被告於檢察官依毒品危害防制
    條例第二十條第二項規定為不起訴處分後五年內再犯毒品危害防制條例第十條之
    罪，經本院以九十二年毒聲字第一一八八號裁定送觀察勒戒結果，認有繼續施用
    毒品之傾向等情，有臺灣屏東地方法院檢察署刑案資料查註紀錄表、臺灣高等法
    院被告全國前案紀錄表、及臺灣屏東看守所附設勒戒處所九十二年九月十日屏所
    衛字第０九二０００二九六二號函暨所附之證明書等在卷足憑，本件事證已明，
    被告犯行應堪認定。
三、查海洛因係毒品危害防制條例第二條第一項第一款所稱之第一級毒品，被告持以
    施用，核其所為係犯同條例第十條第一項之施用第一級毒品罪。被告持有第一級
    毒品，並進而施用之，其持有之低度行為為施用之高度行為吸收，不另論罪。被
    告連續多次施用第一級毒品海洛因之行為，時間緊接，犯罪基本構成要件相同，
    顯係基於概括犯意而為之，為連續犯，應以一罪論，並加重其刑。又被告前因違
    反肅清煙毒條例案件、麻醉藥品管理條例案件，經本院分別判處有期徒刑三年五
    月、五月確定，經合併定其應執行刑三年七月，於九十年十月十七日執行完畢，
    有台灣高等法院被告全國前案紀錄表在卷可憑，其於執行完畢後五年以內再犯有
    期徒刑以上之罪，為累犯，應依刑法第四十七條之規定加重其刑，其有二種刑之
    加重事由，應遞加重之。被告於犯罪未被發覺前，向至屏東縣警察局潮州分局中
    山派出所自動申告其犯罪而接受裁判，應依刑法第六十二條前段之規定，減輕其
    刑，並先加後減之。爰審酌被告之素行（有多次煙毒前科），無視政府對禁止施
    用毒品之宣導、施用毒品係戕害個人身心，犯後坦承犯行，態度良好等一切情狀
    ，量處如主文所示之刑，並諭知易科罰金之折算標準。扣案之海洛因一包（淨重
    零點零一公克，包裝重零點二一公克），應依毒品危害防制條例第十八條第一項
    前段之規定，沒收銷燬之。
據上論斷，應依刑事訴訟法第二百九十九條第一項前段、第二百七十三條之一第一項
，毒品危害防制條例第十條第一項、第十八條第一項前段，刑法第十一條、第五十六
條、第四十七條、第六十二條前段、第四十一條第一項前段，罰金罰鍰提高標準條例
第二條，判決如主文。本案經檢察官何克昌到庭執行職務。
中      華      民      國      九十二      年      十    月    三十    日
                                      臺灣屏東地方法院刑事第三庭
                                          法  官   柯雅惠
右正本證明與原本無異。
如不服本判決應於收受本判決送達後十日內向本院提出上訴書狀，其未敘述上訴理由
者，並得於提起上訴後十日內向本院補提理由書狀（均須按他造當事人之人數附繕本
 ）「切勿逕送上級法院」
                                          書記官   葉祝君
中      華      民      國      九十二   年      十    月    三十    日
附錄
毒品危害防制條例第十條
施用第一級毒品者，處六月以上五年以下有期徒刑。
施用第二級毒品者，處三年以下有期徒刑。


司法院資訊處製作；財團法人民間司法改革基金會備份。
